臺灣高等法院刑事裁定
106年度原上訴字第91號
上  訴  人  臺灣高等檢察署檢察官
上  訴  人  
即  被  告  張家祥




            葉世豐（原名葉宏正）





            羅斯福


上列 1  人
選任辯護人  周信亨律師(法扶律師)          
上  訴  人  
即  被  告  吳長霖


選任辯護人  鄧翊鴻律師(法扶律師)          
上  訴  人  
即  被  告  范志豪



            吳宇弘（原名吳季勳）




            葉嘉恆



上列上訴人因被告等殺人未遂等上訴案件，本院裁定如下：
    主  文
丁○○、戊○○、庚○○、乙○○、丙○○、甲○○、己○○自民國一○九年九
月二十一日起延長限制出境、出海捌月。
    理  由
一、按審判中限制出境、出海每次不得逾8月，犯最重本刑為有
    期徒刑10年以下之罪者，累計不得逾5年；其餘之罪，累計
    不得逾10年，刑事訴訟法第93條之3第2項後段定有明文。又
    107條第1項之撤銷羈押、第109條之命具保、責付或限制住
    居、第110條第1項、第115條及第116條之停止羈押、第116
    條之2第2項之變更、延長或撤銷、第118條第1項之沒入保證
    金、第119條第2項之退保，以法院之裁定行之。案件在第三
    審上訴中，而卷宗及證物已送交該法院者，前項處分、羈押
    、其他關於羈押事項及第93條之2至第93條之5關於限制出境
    、出海之處分，由第二審法院裁定之，刑事訴訟法第121條
    第1項、第2項定有明文。
二、上開被告等經本院於民國109年4月15日，以106年度原上訴
    字第91號判決被告丁○○主持指揮犯罪組織，累犯，處有期徒
    刑5年，並應於刑之執行完畢或赦免後，令入勞動場所，強
    制工作3年；又共同犯詐欺取財罪，累犯，處有期徒刑3年；
    又共同犯強制未遂罪，累犯，處有期徒刑4月，如易科罰金
    ，以新臺幣（下同）1千元折算1日；又共同犯恐嚇危害安全
    罪，累犯，處有期徒刑5月，如易科罰金，以1千元折算1日
    ；又共同犯強制罪，累犯，處有期徒刑7月；又共同犯非法
    持有可發射子彈具有殺傷力之槍枝罪，累犯，處有期徒刑4
    年，併科罰金20萬元，罰金如易服勞役，以1千元折算1日；
    又共同犯恐嚇危害安全罪，累犯，處有期徒刑7月；又共同
    犯傷害罪，累犯，處有期徒刑4月，如易科罰金，以1千元折
    算1日；又犯傷害罪，累犯，處有期徒刑4月，如易科罰金，
    以1千元折算1日；又成年人共同故意對少年犯殺人未遂罪，
    累犯，處有期徒刑8年；又共同犯恐嚇危害安全罪，累犯，
    處有期徒刑7月；又犯強制罪，累犯，處有期徒刑7月；有期
    徒刑不得易科罰金部分，應執行有期徒刑12年，得易科罰金
    部分，應執行有期徒刑9月，如易科罰金，以1千元折算1日
    ，並應於刑之執行完畢或赦免後，令入勞動場所，強制工作
    3年。被告戊○○共同犯強制罪，處有期徒刑7月；又犯重傷未
    遂罪，處有期徒刑2年8月；撤銷改判部分所處之刑與上訴駁
    回部分所處之刑，應執行有期徒刑4年2月，並應於刑之執行
    完畢或赦免後，令入勞動場所，強制工作3年。被告庚○○共
    同犯恐嚇危害安全罪，累犯，處有期徒刑4月，如易科罰金
    ，以1千元折算1日；又共同犯強制罪，累犯，處有期徒刑6
    月，如易科罰金，以1千元折算1日；上訴駁回部分所處不得
    易科罰金之刑，應執行有期徒刑8年4月，撤銷改判部分所處
    得易科罰金之刑，應執行有期徒刑8月，如易科罰金，以1千
    元折算1日，並應於刑之執行完畢或赦免後，令入勞動場所
    ，強制工作3年。被告乙○○成年人共同故意對少年犯殺人未
    遂罪，處有期徒刑6年6月；上訴駁回部分所處之刑及撤銷改
    判部分所處之刑，應執行有期徒刑7年2月，並應於刑之執行
    完畢或赦免後，令入勞動場所，強制工作3年。被告丙○○成
    年人共同故意對少年犯殺人未遂罪，處有期徒刑6年；上訴
    駁回部分所處之刑及撤銷改判部分所處之刑，應執行有期徒
    刑16年，並應於刑之執行完畢或赦免後，令入勞動場所，強
    制工作3年。被告甲○○共同犯殺人未遂罪，處有期徒刑5年6
    月；又共同犯恐嚇危害安全罪，處有期徒刑5月，如易科罰
    金，以1千元折算1日；上訴駁回部分所處不得易科罰金之刑
    及撤銷改判部分所處不得易科罰金之刑，應執行有期徒刑6
    年，並應於刑之執行完畢或赦免後，令入勞動場所，強制工
    作3年。被告己○○經原審判決共同犯強盜擄人勒贖罪，累犯
    ，處有期徒刑11年，上訴後，經本院判決駁回上訴。被告等
    及檢察官不服本件判決提起上訴，現繫屬於最高法院，足認
    其等罪嫌重大。衡諸被告等已受重刑之諭知，客觀上增加畏
    罪逃亡之動機，可預期其等逃匿以規避審判程序之進行及刑
    罰之執行之可能性甚高，被告等既經本院認定有罪，且判處
    上開須入監服刑之刑度，非無因此啟動逃亡境外、脫免刑責
    之動機，而有刑事訴訟法第93條之2第1項第2款「相當理由
    足認有逃亡之虞者」之情形，雖無羈押之必要，然有限制出
    境、出海之必要。經本院於109年1月20日處分被告等自109
    年1月21日起，限制出境、出海8月。茲前開期間於同年9月2
    0日屆滿，本院審核相關卷證，並給予被告等及其辯護人陳
    述意見之機會後，認被告等上開所犯之罪，犯罪嫌疑重大，
    所涉罪責非輕，有相當理由足認有逃亡之虞，如僅以責付、
    限制住居、增加具保金額等方式，不足以排除被告等出境後
    滯留不歸以規避刑責之可能，參酌本案訴訟進行之程度、審
    酌國家刑事司法權之有效行使、社會秩序及公共利益、被告
    等居住及遷徙自由權受限制之程度，並考量被告等所涉本案
    犯罪情節與所犯罪名之輕重，就其目的與手段依比例原則權
    衡後，認仍有繼續限制出境、出海之必要，爰裁定自109年9
    月21日起，延長限制出境、出海8月。
三、據上論斷，應依刑事訴訟法第93條之3第2項，裁定如主文。
中　　華　　民　　國　　109 　年　　9 　　月　　16　　日
　　　　　　　　　刑事第二十三庭  審判長法　官  許永煌
　　　　　　　　　　　　　　　　　      法　官  吳定亞
　　　　　　　　　　　　　　　　　      法　官  雷淑雯
以上正本證明與原本無異。
如不服本裁定，應於收受送達後5日內向本院提出抗告狀。
                                        書記官  林盈伸
中　　華　　民　　國　　109 　年　　9 　　月　　16　　日